臺灣桃園地方法院刑事判決
111年度審訴字第174號
公  訴  人  臺灣桃園地方檢察署檢察官
被      告  劉冠呈


上列被告因毒品危害防制條例案件，經檢察官提起公訴（110年
度毒偵字第7653號），被告於本院準備程序進行中就被訴事實為
有罪之陳述，經本院告知簡式審判程序意旨，並聽取當事人之意
見後，本院合議庭裁定改依簡式審判程序審理，茲判決如下：
    主  文
乙○○施用第一級毒品，累犯，處有期徒刑拾月。扣案如附表編號
5至7所示之物，均沒收之。
    事實及理由
一、本件犯罪事實及證據，除證據部分補充「被告乙○○於本院訊
    問、準備程序及審理時之自白」外，餘均引用檢察官起訴書
    之記載（詳如附件）。
二、按觀察、勒戒或強制戒治執行完畢釋放後，3年內再犯第10
    條之罪者，檢察官或少年法院（地方法院少年法庭）應依法
    追訴或裁定交付審理，毒品危害防制條例第23條第2項定有
    明文。被告前因施用毒品案件，經送觀察、勒戒後，認無繼
    續施用毒品傾向，於民國110年7月19日執行完畢出所，由臺
    灣桃園地方檢察署檢察官以110年度毒偵字第4732號、第473
    3號、第4734號、第4735號為不起訴處分確定，此有臺灣高
    等法院被告前案紀錄表1份在卷可佐。被告於前開觀察、勒
    戒執行完畢釋放後3年內，再犯本件施用第一、二級毒品海洛
    因、甲基安非他命之犯行，本案即應依法追訴處罰。
三、論罪科刑：
（一）核被告所為，係犯毒品危害防制條例第10條第1項之施用
      第一級毒品及同條第2項之施用第二級毒品罪。被告施用
      前持有第一、二級毒品之低度行為，為施用第一、二級毒
      品之高度行為所吸收，均不另論罪。又被告同時施用第一
      級毒品海洛因及第二級毒品甲基安非他命，係以一施用毒
      品行為同時觸犯2罪名，為想像競合犯，應依刑法第55條
      前段規定，從一重以毒品危害防制條例第10條第1項處斷
      。
（二）被告前因①施用毒品案件，經本院以105年度審訴緝字第48
      號判決分別判處有期徒刑7月、3月確定；②施用毒品案件
      ，經本院以105年度審易字第2109號判決分別判處有期徒
      刑7月、3月確定；③施用毒品案件，經本院以105年度訴緝
      字第20號判決分別判處7月（共2罪）、3月（共2罪）確定
      ；④肇事逃逸案件，經本院以106年度審交訴字第126號判
      決判處有期徒刑7月確定，上開①至④罪刑，嗣經本院以107
      年聲字第491號裁定應執行有期徒刑3年2月確定，經與他
      案接續執行，於110年6月15日執行完畢，有臺灣高等法院
      被告前案紀錄表附卷可參，是被告於受有期徒刑執行完畢
      後5年內，故意再犯本件有期徒刑以上之罪，為累犯。參
      照司法院大法官釋字第775號解釋意旨，考量被告上開構
      成累犯之犯罪紀錄，當中不乏與本案同屬毒品危害防治條
      例案件，足顯其歷經刑之執行尚不知悔改，對刑罰之反應
      力係屬薄弱，故此次加重最低本刑，對其人身自由所為之
      限制自無過苛之侵害，是認應依刑法第47條第1項規定加
      重其刑。
（三）爰審酌被告前因施用毒品案件經觀察、勒戒後，仍未能戒
      斷毒癮，再施用足以導致人體機能發生依賴性、成癮性及
      抗藥性等不良後果之第一、二級毒品海洛因、甲基安非他
      命，漠視法令之禁制，本應非難；惟考量其犯後坦承犯行
      之態度，以及衡酌施用毒品本質乃自戕行為，本於刑罰之
      一般預防及特別預防目的，並兼衡其犯罪之動機、目的、
      手段、素行等一切情狀，量處如主文所示之刑。
四、沒收部分：
（一）扣案如附表編號5至7所示之物，均為被告所有之物，且供
      本案犯施用毒品犯行所用，業據被告供明在卷（見本院11
      1年3月29日準備程序筆錄第2頁），爰依刑法第38條第2項
      前段規定，均宣告沒收。
（二）另扣案如附表編號1至4、編號8至11所示之物，經檢察官
      另以被告涉犯意圖販賣而持有第一級、第二級毒品罪嫌另
      行偵辦中，故不於本案中宣告沒收銷燬，附此敘明。
（三）至扣案如附表編號12、13所示之第三級毒品，經核均與本
      案無關，爰不予宣告沒收，然應依毒品危害防制條例第18
      條第1項後段之規定，另由主管機關為行政沒入銷燬之處
      分，或由檢察官另行聲請沒收，併予指明。
據上論斷，應依刑事訴訟法第273條之1第1項、第299條第1項前
段、第310條之2、第454條，判決如主文。
本案經檢察官劉文瀚、甲○○提起公訴，檢察官林欣怡到庭執行職
務。
中　　華　　民　　國　　111 　年　　4 　　月　　26　　日
                  刑事審查庭  法  官 林慈雁
以上正本證明與原本無異。
如不服本判決應於收受判決後20日內向本院提出上訴書狀，並應
敘述具體理由。其未敘述上訴理由者，應於上訴期間屆滿後20日
內向本院補提理由書(均須按他造當事人之人數附繕本)「切勿逕
送上級法院」。 
　　　　　　　　　　　　　　　書記官　吳秉翰
中　　華　　民　　國　　111 　年　　4 　　月　　26　　日
附錄論罪科刑法條：
毒品危害防制條例第10條
施用第一級毒品者，處6月以上5年以下有期徒刑。
施用第二級毒品者，處3年以下有期徒刑。
附表：
編號 扣案物 數量 1 甲基安非他命7包 驗前毛重17.5317公克，驗餘淨重15.4049公克 2 甲基安非他命1包 驗前毛重1.2998公克，驗餘淨重1.0476公克 3 甲基安非他命1包 驗前毛重18.4726公克，驗餘淨重17.0756克 4 海洛因3包 驗前毛重6.81公克，驗餘淨重5.86公克 5 削尖吸管 2支 6 吸食用吸管 1組 7 玻璃球 2顆 8 磅秤 1臺 9 夾鍊袋（大） 12個 10 夾鍊袋（中） 17個 11 夾鍊袋（小） 9個 12 毒品咖啡包(SUPREME) 4包 13 毒品咖啡包(MASA-TEMM)5包 5包 

附件：
臺灣桃園地方檢察署檢察官起訴書
                                   110年度毒偵字第7653號
　　被　　　告　乙○○　男　33歲（民國00年0月00日生）
　　　　　　　　　　　　住桃園市○○區○○街000號10樓
　　　　　　　　　　　　國民身分證統一編號：Z000000000號
上列被告因違反毒品危害防制條例案件，業經偵查終結，認應提
起公訴，茲敘述犯罪事實及證據並所犯法條如下：
    　　犯罪事實
一、乙○○（所涉意圖販賣而持有第一、二級毒品部分，另行偵辦
    ）前因施用毒品案件，經送觀察、勒戒後，認無繼續施用毒
    品之傾向，於民國110年7月19日執行完畢，由本署檢察官以
    110年度毒偵字第4732號、第4733號、第4734號、第4735號
    為不起訴處分確定。另因肇事逃逸等案件，經臺灣桃園地方
    法院以107年聲字第491號裁定應執行有期徒刑3年2月確定，
    經與他案接續執行，於110年6月15日執行完畢。詎仍不知悔
    改，於上開觀察、勒戒執行完畢釋放後3年內，復基於施用
    第一級、第二級毒品之犯意，於110年9月24日下午1時許，
    在桃園市中壢區中正路青果市場附近某停車場車內，以將海
    洛因及甲基安非他命混合摻入玻璃球內燒烤之方式，同時施
    用第一級毒品海洛因及第二級毒品甲基安非他命1次。嗣於
    同日晚間10時35分許，搭乘梁峻銘所駕駛之車牌號碼0000-0
    0號自用小客車，行經桃園市○鎮區○○路0段000號前為警攔查
    ，當場扣得乙○○所有之安非他命9包（毛重37.47公克）、海
    洛因3包（毛重6.81公克）、削尖吸管2支、吸食用吸管1組
    、玻璃球2顆、磅秤1台、夾鍊袋(大)12個、夾鍊袋(中)17個
    、夾鍊袋(小)9個、毒品咖啡包(SUPREME)4包及毒品咖啡包(
    MASA-TEMM)5包，復經警採其尿後送驗，結果呈嗎啡、甲基
    安非他命陽性反應，始悉上情。
二、案經桃園市政府警察局平鎮分局報告偵辦。
　    　證據並所犯法條
一、證據清單暨待證事實：
編號 證據名稱 待證事實 1 被告乙○○於警詢及偵查中之自白 被告坦承有於上揭時地施用毒品。 2 真實姓名與尿液、毒品編號對照表1份 被告於110年9月25日凌晨0時50分許為警採集尿液，尿液檢體編號為110F-464號、毒品編號為110FF-464號。  3 台灣檢驗科技股份有限公司檢體編號110F-464號濫用藥物檢驗報告1份 被告尿液經送驗，結果呈嗎啡、甲基安非他命陽性反應，被告有施用第一級毒品海洛因、第二級毒品甲基安非他命。 4 桃園市政府警察局平鎮分局平鎮派出所搜索扣押筆錄、扣押物品目錄表 。  被告為警扣得如犯罪事實欄所載物品之事實 5 被告提示簡表、刑案資料查註紀錄表、全國施用毒品案件紀錄表、矯正簡表各1份 被告於觀察、勒戒執行完畢釋放後3年內，再犯本件施用毒品 
二、核被告所為，係犯毒品危害防制條例第10條第1項、第2項之
    施用第一級毒品及施用第二級毒品罪嫌。而被告係將海洛因
    及甲基安非他命混合施用，係以一施用毒品行為同時觸犯前
    開2罪名，為異種想像競合犯，請依刑法第55條規定，從一
    重之毒品危害防制條例第10條第1項處斷。又查被告前有如
    犯罪事實欄所載之論罪科刑及執行情形，有本署刑案資料查
    註紀錄表1份附卷可憑，其於徒刑執行完畢5年內，故意再犯
    本件有期徒刑以上之罪，為累犯，請參照大法官會議釋字第
    775號解釋意旨及刑法第47條之規定，審酌依累犯之規定加
    重其刑。另被告現因另涉販賣第二級毒品罪嫌，業經本署以
    109年度偵字第36369號提起公訴，現由貴院審理中，有全國
    刑案資料查註表在卷可憑，故不宜附命完成戒癮治療之緩起
    訴處分，併此敘明。
三、依刑事訴訟法第251條第1項提起公訴。
　  此　致
臺灣桃園地方法院
中　　華　　民　　國　 110　　年　　12　　月　　17　　日
                              檢　察　官  劉文瀚
　　　　　　　　　　　　　　　檢　察　官  甲○○　
本件證明與原本無異
中　　華　　民　　國　 111　　年　  1 　　月　  20    日
                              書  記  官  張家華
所犯法條　　
毒品危害防制條例第10條
施用第一級毒品者，處6月以上5年以下有期徒刑。
施用第二級毒品者，處3年以下有期徒刑。